# 被收购企业未能达到承诺利润是否一定要计提商誉减值

提问人：fengguzi 时间：2017-05-07 16:42:04
上市公司收购了一家公司，形成了商誉，约定了需要达到的承诺净利润，若被收购企业未达到承诺净利润是否一定需要计提商誉减值准备？或者未达到多少比例的情况下才需要计提商誉减值？

回答人：chenyiwei
通常情况下，未达到业绩承诺表明被收购方的盈利能力不如预期，应当根据情况的最新发展变化修正未来的盈利预测，相应对商誉计提减值准备。 当然理论上也不绝对。如果本期业绩不如预期的原因是由事先无法合理估计的、偶发性的特殊原因（一般应为不可抗力）所导致，且该不利影响在期末已经消除，预计不会对未来年度产生持续性的不利影响，且有证据表明此前基准日对未来年度作出的盈利预测仍然基本确定可以实现的，则理论上此时无需计提商誉减值准备。但这种情况在实际操作中极其罕见，一旦出现将引起监管机构的高度关注。 另外要注意：资产减值测试中的未来现金流量应当不包括来自外部第三方的补偿性现金流量，仅限于该被测试的资产或资产组自身使用和到期处置时可产生的现金流量。